臺灣臺北地方法院民事簡易判決
111年度北簡字第14569號
原      告  日盛國際商業銀行股份有限公司

法定代理人  洪主民  
訴訟代理人  林正洋  


被      告  陳文君  

上列當事人間請求給付簽帳卡消費款等事件，本院於民國111年1
1月9日言詞辯論終結，判決如下︰
    主  文
被告應給付原告新臺幣參拾柒萬參仟伍佰伍拾元，及如附表二所
示之利息、違約金。
訴訟費用新臺幣肆仟零捌拾元由被告負擔。
本判決得假執行。但被告如以新臺幣參拾柒萬參仟伍佰伍拾元為
原告預供擔保，得免為假執行。
    事實及理由
壹、程序部分：
一、本件依兩造間消費性貸款約定書第20條，雙方合意以本院為
    第一審管轄法院，依民事訴訟法第24條規定，本院自有管轄
    權，合先敘明。
二、被告陳文君經合法通知，未於言詞辯論期日到場，核無民事
    訴訟法第386條所列各款情事，爰依原告日盛國際商業銀行
    股份有限公司之聲請，准由其一造辯論而為判決。
三、原告法定代理人郭倍廷於原告起訴後已變更為洪主民，洪主民並具狀聲明承受本件訴訟，有陳報狀在卷可按，合於法律規定，應予准許，先予敘明。 
四、按訴狀送達後，原告不得將原訴變更或追加他訴。但擴張或
    減縮應受判決事項之聲明者，不在此限，民事訴訟法第255
    條第1項但書第3款定有明文。本件原告起訴時，訴之聲明第
    1項請求被告應給付原告新臺幣（下同）373,550元，及如附
    表一所示之利息、違約金；嗣於民國111年10月25日、111年
    11月9日就利息、違約金部分減縮為如附表二所示，參諸前
    揭規定，應予准許，併予敘明。
貳、實體部分
一、原告主張：
　㈠被告於92年12月19日與原告訂立信用貸款契約，貸款總額35
    萬元，約定利息按週年利率9.99％計付，如遲延履行時，除
    仍按上開週年利率計息外，其逾期6個月以內者，按上開利
    率10％，逾期6個月以上者，超過6個月部分，按上開利率20％
    計算之違約金。詎被告僅繳息至97年7月9日止，即未再清償
    ，尚欠208,193元未清償，依約應清償所欠款項及如附表一
    編號1所示之利息、違約金。
　㈡被告於93年12月29日與原告訂立信用貸款契約，貸款總額20
    萬元，約定利息按週年利率8.88％計付，如遲延履行時，除
    仍按上開週年利率計息外，其逾期6個月以內者，按上開利
    率10％，逾期6個月以上者，超過6個月部分，按上開利率20％
    計算之違約金。詎被告僅繳息至97年7月9日止，即未再清償
    ，尚欠121,763元未清償，依約應清償所欠款項及如附表一
    編號2所示之利息、違約金。
　㈢被告於92年12月19日與原告訂立現金卡借款契約，貸款總額
    為15萬元，約定按週年利率18％計付利息，嗣原告於95年9月
    1日起終止現金卡業務，並於終止日依約停止被告使用，倘
    被告尚有現金卡欠款，屆期將自動適用優惠分期攤還專案，
    將借款年限轉換為84期，利率以15％計算。詎被告僅繳息至9
    7年7月9日止，即未再清償，尚積欠29,510元未清償，依約
    定書第1條第8款之約定，被告已喪失期限利益，應即清償所
    有未償還之全部款項，及如附表一編號3所示之利息。
　㈣被告於92年12月30日與原告訂立信用卡使用契約，並領用信
    用卡使用，約定被告得持卡於財團法人聯合信用卡處理中心
    等之特約商店記帳消費或依本行及辦理預借現金之機構有關
    之規定及程序辦理預借現金交易，逾期應自結帳日之次日起
    按週年利率20％計算之利息，並按月加計違約金300元，最高
    以連續3期為限。詎被告未依約繳款，至97年7月9日止尚積
    欠14,084元未給付，依約應清償全部款項及如附表一編號4
    所示之利息、違約金未給付。
　㈤而被告於95年間曾參與債務協商並成立，惟被告繳息至97年7月9日即未再繳款，原告自得依原契約條件，起訴請求，並聲明：被告應給付原告373,550元，及如附表二所示之利息、違約金。
二、被告既未於言詞辯論期日到場，亦未提出書狀供本院審酌。
三、經查，原告主張之上開事實，業據提出與其所述相符之證據
    資料為證，而被告既未於言詞辯論期日到場爭執，復未提出
    書狀答辯，依本院審酌原告所提證據，堪認其主張為真實。
    因此，原告依消費借貸之法律關係，訴請被告清償如主文第
    1項所示，為有理由，應予准許。
四、本件係就民事訴訟法第427條訴訟適用簡易程序，並依同法
    第384條所為被告敗訴之判決，爰依同法第389條第1項第1及
    3款之規定，職權宣告假執行。並依同法第392條第2項，依
    職權為被告預供擔保，得免為假執行之宣告。
五、訴訟費用負擔之依據：民事訴訟法第78條，本件訴訟費用額
    ，依後附計算書確定如主文第2項所示金額。 
中　　華　　民　　國　　111 　年　　11　　月　　23　　日
                        臺北簡易庭法  官　陳仁傑

以上正本證明與原本無異。
如不服本判決，應於判決送達後20日內向本庭（臺北市○○區○
○○路0 段000 巷0 號）提出上訴狀。（須按他造當事人之人數
附繕本）。如委任律師提起上訴者，應一併繳納上訴審裁判費。
中　　華　　民　　國　　111 　年　　11　　月　　23　　日
                                  書記官　黃進傑
  計　算　書
項　　　　目             金 　額（新臺幣）　　   備註
第一審裁判費　　　            4,080元 
合　　　　計　　　            4,080元    
附表一：
編號  請求金額   （新臺幣）  計息本金   （新臺幣） 利息計算方式   （民國） 違約金計算方式   （民國） １ 208,193元 208,193元 自97年7月10日起至清償日止，按週年利率9.99％計算 自97年8月10日起至清償日止，其逾期在6個月以內者，按上開利率10％，逾期超過6個月者，按上開利率20％計算 ２ 121,763元 121,763元 自97年7月10日起至清償日止，按週年利率8.88％計算 自97年8月10日起至清償日止，其逾期在6個月以內者，按上開利率10％，逾期超過6個月者，按上開利率20％計算 ３ 29,510元 29,510元 自97年7月10日起至104年8月31日止，按週年利率15％計算，自104年9月1日起至清償日止，按週年利率14.99％計算  ４ 14,084元 14,084元 自97年7月10日起至104年8月31日止，按週年利率20％計算，自104年9月1日起至清償日止，按週年利率14.99％計算 自97年7月10日起至清償日止，按月加計300元，最高以連續3期為限 
附表二：
編號  請求金額   （新臺幣）  計息本金   （新臺幣） 利息計算方式   （民國） 違約金計算方式   （民國） １ 208,193元 208,193元 自97年7月10日起至清償日止，按週年利率9.99％計算 自97年8月10日起至清償日止，其逾期在6個月以內者，按上開利率10％，逾期超過6個月者，按上開利率20％計算，每次違約狀態最高連續收取期數為9期 ２ 121,763元 121,763元 自97年7月10日起至清償日止，按週年利率8.88％計算 自97年8月10日起至清償日止，其逾期在6個月以內者，按上開利率10％，逾期超過6個月者，按上開利率20％計算，每次違約狀態最高連續收取期數為9期 ３ 29,510元 29,510元 自97年7月10日起至104年8月31日止，按週年利率15％計算，自104年9月1日起至清償日止，按週年利率14.99％計算  ４ 14,084元 14,084元 自97年7月10日起至104年8月31日止，按週年利率20％計算，自104年9月1日起至清償日止，按週年利率14.99％計算